臺灣高雄地方法院刑事判決　　　　　 96年度交簡上字第300號
上　訴　人　乙○○
即　被　告
上列被告因公共危險案件，不服本院96年度交簡字第3590號所為
第一審判決，本院第二審合議庭判決如下：
    主  文
上訴駁回。
    事實及理由
一、本案經本院審理結果，認第一審判決認事用法及量刑均無不
    當，應予維持，並引用第一審判決書記載之事實、證據及理
    由（如附件）。
二、被告乙○○於本院審理時辯稱：伊的確有喝酒，但是沒有酒
    後駕車。伊於96年9 月4 日晚上，去高雄小港機場接伊太太
    ，伊在機場停好車，在等待過程當中，才拿出一瓶鋁罐裝的
    啤酒喝，後來有2 名警察過來告訴伊那邊不能停車，伊就依
    警察指示的方向開走，伊轉一個彎，不到100 公尺的距離，
    就有一群警察要伊下車，帶伊去廁所，要伊喝下不明液體，
    伊喝了1 口，發現不是水，就吐出來，接著警察帶伊去機場
    門口測呼氣酒精濃度，檢測結果為呼氣酒精濃度0.75MG/L，
    伊告訴警察不可能這麼高，請求警察再測1 次，但警察不予
    置理，檢測結果之正確性令人懷疑，而且警察並未對伊做生
    理平衡檢測，如何證明伊已達不能安全駕車之程度等語，並
    執以上訴。惟查：
  (一)被告於警詢時供稱：伊到機場前已喝了一點酒，到了機場，
    伊在車上喝剩下的啤酒，共喝了1 罐等語，於偵訊時供稱：
    伊當天下午在家裡喝2 罐鋁罐裝的啤酒，約到了晚上8 點多
    ，伊開車去機場接伊太太，因酒醉開車逆向在機場遭警查獲
    等語。雖被告前後所述略有不同，就被告飲酒後，仍駕駛汽
    車上路前往高雄小港機場一節則屬一致，而被告確因開車逆
    向遭警查獲，除經證人及航空警察局高雄分局警備隊員警甲
    ○○到庭結證屬實，並有刑法第185 條之3 案件測試觀察紀
    錄表中觀察結果欄內顯示「駕駛過程，因由西向東逆向行駛
    於國際線入境前」在卷可佐，是以被告供稱飲酒後，仍駕駛
    汽車上路前往高雄小港機場一節，與事實相符，應堪認定。
    被告雖於本院審理時改稱如上，顯係規避酒醉駕車之要件，
    純屬卸責之詞，礙難採信。
  (二)證人甲○○於本院審理時具結證稱：伊於96年9 月4 日在高
    雄小港機場之國際線入境處指揮交通，看到被告逆向行駛，
    巡邏車有攔停被告，但被告不停車，伊上前攔停被告，也沒
    有攔到，後來被告又迴轉回來，伊就要被告停車，被告停車
    後，伊問被告為何要逆向行駛，被告說他要接太太，伊就請
    被告下車，伊覺得被告怪怪的，就問他有沒有喝酒，他說沒
    有，但是伊有聞到被告身上的酒味，伊告訴他先休息一下，
    就請同仁把酒測器帶過來，在查獲地點依規定對被告實施酒
    測，檢測結果為呼氣酒精濃度0.75MG/L等語，被告有逆向行
    駛之情事，業經本院認定如前，而觀諸證人之職務係在國際
    線入境處指揮交通，小港機場來往車輛甚多，若非被告確有
    逆向行駛之事，何以證人要攔停被告之車輛，顯見證人所述
    應非虛妄，堪予採信。
  (三)被告雖又辯稱警察要伊喝下不明液體，就此證人甲○○證稱
    ：伊有請被告先喝水，被告是喝他車上的水，他喝完之後，
    因機場入境大廳有提供旅客使用之飲水機，被告有去裝水，
    之後也有再喝水，但是伊不可能讓被告喝不明的液體等語。
    查被告於警詢時稱警察有先拿水給伊喝，並讓伊上廁所等語
    ，現又改稱係不明液體，令人置疑，況且警察依法執行職務
    ，如何隨身攜帶不明液體，再讓被告喝下，被告又何須喝下
    ，果係如此，何以被告於偵訊時不如此供述，而坦認有酒後
    駕車並因逆向遭警查獲之情，被告空言指稱員警讓其喝下不
    明液體，難以採信。況且，此亦與被告所犯之罪之構成要件
    事實無何直接關係，被告以此為辯，洵無足採。
  (四)被告雖又辯稱伊只有作1 次酒精測試，為何警方不讓伊作第
    2 次，伊的酒測值不可能這麼高，就算這麼高，警方沒有讓
    伊作平衡檢測，如何證明伊已達不能安全駕車等語，並且庭
    呈不明日期、標題「平衡檢測過關，酒測值0.66，騎士判無
    罪」剪報資料1 份附卷，惟查證人甲○○證稱：被告作酒精
    測試時，測試機有歸零，且酒測單上亦顯示測試機確實歸零
    ，另依內政部警政署96年6 月14日警署交字第0930091085號
    規定：不論酒測結果有無超過標準，均不得實施第2 次檢測
    ，以統一執法行為，因此伊跟伊同仁沒有幫被告作第2 次測
    試等語，準此，被告辯稱只有作1 次酒精測試，為何警方不
    讓伊作第2 次酒測，伊的酒測值不可能這麼高，顯無可採；
    另外，平衡檢測僅係作為認定「是否達不能安全駕駛」的一
    項方法，並非唯一途徑，被告既有1.由西向東逆向行駛於國
    際線入境前、2.語無倫次、含糊不輕3.嘔吐等行為，此有前
    開測試觀察紀錄表在卷及證人甲○○到庭結證可資佐證，足
    堪認定被告確已達不能安全駕駛之程度，毋庸再實施平衡檢
    測，被告以此為辯，亦難採信。
  (五)綜上，被告雖以前詞置辯，然無非係意圖卸責、虛偽矯飾之
    詞，洵無可採。本件事證明確，被告犯行應堪認定。
三、從而，原審以本案事證明確，認被告係犯刑法第185 之3之
    不能安全駕駛動力交通工具罪，並審酌被告在酒後已達絕對
    不能安全駕駛狀態下，猶貿然駕駛汽車上路，雖未因此與他
    人發生車禍事故，但已對其他用路人之安全構成極大威脅，
    所為實無可取，然念其犯後坦承罪行，態度尚可，復參以其
    呼氣中酒精濃度每公升0.75毫克等一切情狀予以量刑，而依
    刑事訴訟法第449 條第1 項前段、第454 條第2 項，刑法第
    185 條之3 、第47條第1 項、第41條第1 項前段，刑法施行
    法第1 條之1 ，判處被告拘役55天，並諭知易科罰金之折算
    標準，尚無違法之處，上訴意旨請求撤銷原判決，為無理由
    ，應予駁回。
據上論斷，應依刑事訴訟法第455 條之1 第3 項、第373 條、第
368條，判決如主文。
中　　華　　民　　國　　96　　年　　12　　月　　31　　日
                  刑事第十庭    審判長 法　官  何秀燕
                                       法  官  林揚奇
                                       法  官  顏銀秋
上正本證明與原本無異。
本判決不得上訴。
中　　華　　民　　國　　96　　年　　12　　月　　31　　日
                                       書記官  董明惠
